臺灣臺中地方法院刑事判決　　　　　　　96年度易字第5248號
公　訴　人　臺灣臺中地方法院檢察署檢察官
被　　　告　甲○○
　　　　　　丁○○
上列被告等因竊盜案件，經檢察官提起公訴（96年度偵字第2328
3號），被告於準備程序中就被訴事實為有罪之陳述，受命法官
於聽取當事人之意見後，由本院合議庭裁定由受命法官獨任以簡
式審判程序判決如下：
    主    文
甲○○、丁○○共同攜帶兇器竊盜，均累犯，各處有期徒刑壹年
陸月。扣案如附表所示之物，均沒收。
    犯罪事實及理由
一、犯罪事實：
  (一)甲○○前於民國93年間，因竊盜案件，經本院以93年度易字
    第1158號判處有期徒刑10月確定，與另犯之毒品案件（經本
    院以93年度訴字第1428號判處有期徒刑1年確定）定應執行
    刑為有期徒刑1年9月確定，於95年3月1日縮短刑期假釋出獄
    ；甲○○於假釋期間之95年6月23日又犯竊盜案件，經本院
    以95年度中簡字第1984號判處有期徒刑6月確定，與另犯之
    毒品案件（經本院以95年度訴字第2241號判處有期徒刑10月
    確定）定應執行刑為有期徒刑1年3月確定。上開假釋經撤銷
    而於95年10月3日起入監執行殘刑4月又17日，於96年2月19
    日執行期滿，自隔日起接續執行上開1年3月有期徒刑，至96
    年7月16日因減刑後（減為有期徒刑7月又15日）執行完畢出
    監。
  (二)丁○○於95年間，因搶奪及違反電信法案件，經本院以95年
    度訴字第161號分別判處有期徒刑11月及3月，與另犯之毒品
    案件（經本院以94年度訴字第3750號判處有期徒刑8月確定
    ）定應執行刑為1年8月確定，於96年6月13日假釋期滿執行
    完畢。
  (三)甲○○、丁○○2人再於96年7月間，又因打破他人車窗竊取
    車內音響之竊盜案件，經本院於96年9月19日以96年度易字
    第4191號判處有期徒刑1年2月（尚未確定）。詎其2人均仍
    不知悔改，復於96年9月19日前揭竊盜案件判決當天15時30
    分許，共騎丁○○之母潘美麗所有之車號TH5-865號機車，
    攜帶甲○○所有如附表所示之工具，行經臺中縣大里市○○
    路○段176號時，見乙○○之妻蕭秋英所有、由乙○○使用之
    車號QM-2508號之自小客車停放該處，竟基於為自己不法所
    有之犯意聯絡，推由甲○○在一旁把風，丁○○則持甲○○
    所有、客觀上足供兇器使用之藍色一字起子，打破上開自小
    客車車窗（毀損部分未據告訴），竊取車內之國際牌音響1
    台。得手後，將音響藏置在上開機車座墊下方之置物箱內逃
    逸。嗣於同日16時許，甲○○與丁○○2人將上開機車停放
    於臺中市○區○○街70號前而在路旁上廁所之際，為台中市
    警察局第二分局育才派出所員警湯朝盛、陳祥生因其等形跡
    可疑，上前盤查，甲○○與丁○○於上開竊盜犯行被發覺前
    ，主動向員警供出前揭犯行，並帶同員警至上開竊盜地點查
    證，而自首接受裁判，始悉上情，並扣得甲○○所有、供其
    2人犯罪用或預備犯罪用之如附表所示之物。
二、證據名稱：
    (1)證人即被害人乙○○於警詢時之證述。
    (2)搜索扣押筆錄、扣押物品目錄表及贓物認領保管單各1紙
      。
    (3)刑案現場測繪圖1紙、現場照片10張及職務報告書1份。
    (4)扣案如附表所示之作案工具。
    (5)被告甲○○與丁○○於警詢、偵訊及本院之自白。
三、被告甲○○與丁○○在上開犯罪未經發覺前，主動向警方自
    首而接受裁判，本院衡量其2人自首犯罪，顯有悛悔之意，
    且減少司法資源之浪費，爰依刑法第62條前段規定減輕其刑
    。爰審酌被告2人前已多次有竊盜之刑事犯罪紀錄，竟仍不
    知悛悔警惕而履蹈前愆，不思以正當方法賺取財物，為貪取
    不法利益，再度以攜帶兇器打破車窗之方式竊取他人財物，
    對社會治安秩序危害甚鉅，再兼衡酌被告犯後均坦承犯行、
    態度尚稱良好等一切情狀，各量處如主文所示之刑，以示懲
    儆。扣案被告所有甲○○如附表所示之物，係被告2人供犯
    罪所用（指藍色一字型起子）及犯罪預備用（指其餘工具）
    之物，爰依刑法第38條第1項第2款宣告沒收。
四、應適用之法條：刑事訴訟法第273條之1第1項、第299條第1
    項前段、第310條之2、第454條第1項，刑法第28條、第321
    條第1項第3款、第62條前段、第47條第1項、第38條第1項第
    2 款，判決如主文。
本案經檢察官丙○○到庭執行職務。
中　　華　　民　　國　　96　　年　　11　　月　　23　　日
                      台灣台中地方法院刑事第二庭
                              法  官  陳姵君
上正本證明與原本無異。
如不服本判決，應於收受送達後10日內向本院提出上訴書狀（應
敘述具體理由並附繕本）。
上訴書狀如未敘述理由，應於上訴期間屆滿後20日內補提理由書
於本院。
                              書記官  莊金屏
中　　華　　民　　國　　96　　年　　11　　月　　23　　日
【附表】：
1.紅色十字型起子1支。
2.藍色一字型起子1支。
3.尖鑽1支。
4.剪刀1把。
5.手電筒1支。
【附錄論罪科刑法條】
中華民國刑法第321條
犯竊盜罪而有左列情形之一者，處6月以上、5年以下有期徒刑：
一  於夜間侵入住宅或有人居住之建築物、船艦或隱匿其內而犯之
    者。
二  毀越門扇、牆垣或其他安全設備而犯之者。
三  攜帶兇器而犯之者。
四  結夥三人以上而犯之者。
五  乘火災、水災或其他災害之際而犯之者。
六  在車站或埠頭而犯之者。
前項之未遂犯罰之。
